臺灣彰化地方法院刑事判決
110年度訴字第315號
公  訴  人  臺灣彰化地方檢察署檢察官
被      告  余仁舜


                    居彰化縣○○鄉○○村○○路0段000號   （送達地址）
選任辯護人  吳中和律師
            陳振吉律師
            林春榮律師
被      告  陳叔霙


選任辯護人  林春榮律師
被      告  余政勳


選任辯護人  林春榮律師
被      告  詹瑜霈


上列被告等因詐欺等案件，經檢察官提起公訴(109年度偵字第57
95號、110年度偵字第481、1360、3370號)，本院判決如下：
    主  文
余仁舜犯如附表所示之罪，各處如附表主文欄所示之刑及沒收。
有期徒刑及併科罰金部分，應執行有期徒刑壹年，併科罰金新臺
幣拾貳萬元，有期徒刑如易科罰金，罰金如易服勞役，均以新臺
幣壹仟元折算壹日。
陳叔霙共同犯變造私文書罪，處有期徒刑肆月，如易科罰金，以
新臺幣壹仟元折算壹日。扣案之變造買賣合約書壹紙（買方何建
鑫）沒收。
詹瑜霈共同犯變造私文書罪，處有期徒刑肆月，如易科罰金，以
新臺幣壹仟元折算壹日。扣案之新臺幣肆仟元及變造之買賣合約
書壹紙（買方何建鑫），均沒收。
余政勳犯偽造公印文罪，處有期徒刑參月，如易科罰金，均以新
臺幣壹仟元折算壹日。扣案之「臨000000」、「臨000000」臨時
車牌共肆拾伍張，均沒收。
余仁舜、陳叔霙及余政勳其餘被訴部分，均無罪。
    犯罪事實及理由
一、余仁舜係址設彰化縣○○鄉○○路0段000號「明億汽車商行」之
    負責人，基於意圖為自己不法所有之詐欺取財犯意，明知車
    牌號碼000-0000號自用小客車(廠牌型號：BMW X1，嗣牌照
    更換為000-0000號，下稱甲車)之行車里程數已逾17萬公里
    ，竟於民國107年6月27日(監理檢驗日期)前某日，委託不詳
    姓名年籍之人換裝上行車里程數為7萬5678公里之儀表板後
    ，利用不知情之車行人員即其子余政勳於107年8月30日前幾
    日，在上開車行，帶同鄭傑文查看車輛及試乘，致鄭傑文陷
    於錯誤，誤信前揭車輛之行車里程數即為儀表板顯示之7萬5
    678公里，並於107年8月30日，與余仁舜簽訂汽車買賣合約
    書，願以新臺幣(下同)65萬5000元之價格購買(鄭傑文所有
    舊車車牌號碼0000-00號自用小客車〈廠牌型號：NISSAN TII
    DA〉，則賣予余仁舜以抵銷車價20萬元)，並先交付定金1萬
    元，再於107年9月5日，匯款尾款44萬5000元予余仁舜。
二、余仁舜基於意圖為自己不法所有之詐欺犯意，明知向顯昇實
    業有限公司（下稱顯昇公司）負責人黃國海購入該公司名下
    車牌號碼000-0000號自用小客貨車(廠牌型號：三菱OUTLAND
    ER，下稱乙車)之行車里程數已逾25萬公里，竟於108年間某
    日，委託不詳姓名年籍之人換裝上行車里程數為5萬8000多
    公里之儀表板後，利用不知情之車行業務人員宋坤山於109
    年1月7日，以臉書社群軟體向何建鑫誆稱該車之行車里程數
    為5萬8000公里，並附上車輛儀表板里程顯示為58026公里之
    照片，再由不知情之業務人員詹瑜霈於同年1月9日在上開車
    行，帶何建鑫查看車輛及儀表板，仍表示前揭車輛之行車里
    程數即為儀表板顯示5萬8000多公里等語，並表示車價為32
    萬8000元。嗣經何建鑫與在場之余仁舜商討後，余仁舜仍未
    告知該車實際里程數，致何建鑫誤信該車儀表板顯示之里程
    為真，而願以32萬元購買該車，並當場交付定金5000元予余
    仁舜，並由詹瑜霈與何建鑫簽訂汽車買賣合約書。余仁舜復
    於109年1月11日，在臺中市沙鹿區，向何建鑫索取部分車價
    3萬元時，仍未告知曾更換儀表板及該車實際里程數。後余
    仁舜為脫免責任，與其妻陳叔霙、詹瑜霈另共同基於變造私
    文書之犯意聯絡，由余仁舜、陳叔霙於109年1月9日簽約後1
    、2日至1月15日交車前某日之間，在未告知何建鑫之情形下
    ，指示詹瑜霈在汽車買賣合約書第五點下方加上：「因儀表
    板故障損壞，舊里程數為25萬多，故更換維修儀表板為5萬
    多」等字句，而變更原有合約書之契約條款，足生損害於何
    建鑫。再於同年1月15日何建鑫交付尾款並交車之後，余仁
    舜、陳叔霙承前變造私文書之接續犯意聯絡，先取回何建鑫
    之合約書，並在合約書第十點下方、何建鑫本人之簽名欄位
    前空白處，推由陳叔霙又加上：「該儀表板故障損壞，舊里
    程數為25萬多，故更換維修儀表板為5萬多」之字句（上開
    欄位原本僅有「對該車里程數不負瑕疵擔保責任，現況交車
    」之字句），藉此表示何建鑫已合意書立該項契約條款及此
    項簽名時已知悉實際里程數，足以生損害於何建鑫。惟於同
    年1月16日，何建鑫因車輛抖動，將車輛駛回原廠檢查，查
    知車輛里程實為25萬多公里，差距高達近20萬公里，何建鑫
    始知受騙上當並報警處理。余仁舜再基於行使變造私文書之
    犯意，於109年3月25日14時7分許，在彰化縣警察局彰化分
    局花壇分駐所製作警詢筆錄時，提出上開變造契約條款之合
    約書影本予承辦警員而行使之。
三、余仁舜明知其係以25萬元之價格，向顯昇公司負責人黃國海
    (另經臺灣彰化地方檢察署檢察官為緩起訴處分確定)購買該
    公司所有之車牌號碼000-0000號自用小客貨車(即上開乙車)
    ，竟基於幫助逃漏稅捐之犯意，於108年2月14日，在臺中市
    北屯區黃國海住處，由余仁舜借用其員工宋坤山之名義，簽
    訂汽車買賣合約書，於合約書上填載虛偽不實之交易金額為
    12萬6000元。嗣於108年2月25日在上開住處交車時，再由黃
    國海填載不實金額12萬6000元之二聯式統一發票交予余仁舜
    ，而以此不正當方式幫助顯昇公司逃漏營業稅額計5905元，
    足以生損害於稅捐稽徵機關對於課稅管理之正確性。
四、余政勳基於偽造特種文書及公印文之犯意，於109年6月13日
    ，在彰化縣彰化市某彩色影印店，利用其事前向彰化監理站
    申請供為店內其他已售車輛所使用之臨時車牌「臨000000」
    （其上蓋有「交通部公路總局關防」之公印文），未經監理
    機關之同意，以彩色複印於紙張之方式，接續偽造臨時車牌
    5張（檢察官誤載為6張），足以生損害於監理機關對於車牌
    管理之正確性。復於同日某時，接續前開偽造特種文書之犯
    意，在彰化縣○○鄉○○路0段000號房間內，以電腦修圖軟體，
    將上開臨時車牌之號碼改為「臨000000」、關防內容字樣以
    古篆體字改為「政勳的汽車臨時牌」，並至上開彩色影印店
    複印，再裁切偽造成40張之臨時車牌，足以生損害於監理機
    關對於車牌管理之正確性。
五、案經鄭傑文、何建鑫訴由彰化縣警察局彰化分局報告臺灣彰
    化地方檢察署檢察官偵查起訴。
    理  由
甲、有罪部分：
壹、程序方面：
一、無證據能力部分：
　　按被告以外之人，於審判外之言詞或書面陳述，除法律有規
    定者外，不得作為證據，刑事訴訟法第159條第1項定有明文
    ，而所謂法律有規定者，即包括同法第159條之1至之5所規
    定傳聞證據具有證據能力之例外情形。查證人鄭傑文、宋坤
    山於警詢時所製作之筆錄，及證人何建鑫於109年6月15日偵
    訊時所提出之手寫發生經過流程信紙影本（偵字第5795號卷
    ㈠第193頁），均係被告以外之人於審判外之陳述，均屬傳聞
    證據，且被告余仁舜、陳叔霙、余政勳及其等之辯護人等對
    於上開筆錄亦均表示不同意作為證據使用，復查無刑事訴訟
    法第159條之2、第159條之3所定之例外情形，依刑事訴訟法
    第159條第1項規定，均無證據能力。
二、依法有證據能力部分：
(一)按被告以外之人於偵查中向檢察官所為之陳述，除顯有不可
    信之情況者外，得為證據，刑事訴訟法第159條之1第2項定
    有明文。次按被告以外之人於檢察事務官、司法警察官或司
    法警察調查中所為之陳述，與審判中不符時，其先前之陳述
    具有較可信之特別情況，且為證明犯罪事實存否所必要者，
    得為證據，刑事訴訟法第159條之2定有明文。所謂「與審判
    中不符」，係指該陳述之主要待證事實部分，自身前後之供
    述有所不符，導致應為相異之認定，此並包括先前之陳述詳
    盡，於後簡略，甚至改稱忘記、不知道或有正當理由而拒絕
    陳述等實質內容已有不符者在內。所謂「具有較可信之特別
    情況」，係指證人於檢察事務官、司法警察官或司法警察調
    查中所為之陳述，與審判中不符，而其先前之陳述，從客觀
    上之環境或條件等情況加以觀察，有足以取代審判中反對詰
    問之可信性保證者而言。證人所為之先前陳述，相較於審判
    中之陳述，是否具有更可信之特別情況，應依其陳述時外部
    之客觀情況，綜合比較判斷之（最高法院102年台上字第953
    號判決要旨參照）。經查：
　⒈證人宋坤山於109年6月15日偵查中之證述，雖屬被告以外之
    人於審判外之陳述，且被告余仁舜、陳叔霙及其等之辯護人
    就此部分不同意作為證據，惟檢察官於偵訊前已踐行具結程
    序，合於法定要件，而證人宋坤山係成年人，有完足之觀察
    、記憶及陳述能力，檢察官亦無任何違法取供情事，其所為
    之證據顯係出於自由意志，可信性甚高，復查無「顯有不可
    信之情況」，依刑事訴訟法第159條之1第2項規定，為傳聞
    證據之例外，得為證據。
　⒉證人何建鑫於檢察官偵查中以證人身分所為之陳述，已依法
    具結，且無顯有不可信之情況，得為證據。又何建鑫於警詢
    之陳述較為明確，於本院審判中之證述則或模糊、閃爍其詞
    ，或回答記憶不清，堪認其於警詢中就主要待證事實之陳述
    與審判中之陳述不符。本院認為其前於警詢時，均係在距離
    案發時間較近時所為，應在記憶猶新的情況下直接作成，一
    般與事實較相近，且其警詢陳述時被告等未在場，直接面對
    詢問警員所為陳述而較為坦然，衡情與審判時證言相較，應
    較具有特別可信之情況，且為證明犯罪所必要，依上開說明
    ，何建鑫於警詢之供述，得作為證據。
　⒊證人即同案被告詹瑜霈於109年3月25日警詢時之陳述，及其
    於本院審理中所證述之內容，均與其先前於109年6月15日警
    詢時及偵訊中以證人身分依法具結所為之陳述，顯有不符之
    情形。本院審酌證人詹瑜霈於於109年6月15日警詢時陳稱「
    接到警方通知書之後，余仁舜有大概告知我該如何回答警方
    詢問，因為余仁舜告知我這不會有事，所以我才聽從余仁舜
    的話回答，今日來做筆錄時，覺得應該要照實講」等語，並
    於同日偵訊時表明「初次警詢所述跟今日所述不同，以今日
    警詢所述為主」等語，依當時之情狀，應較無考量利害後而
    為誇張或保留陳述之可能，亦較無來自本件被告余仁舜或他
    人之壓力，而為虛偽不實之陳述，或事後串謀而故為迴護被
    告等之機會；反觀其在本院審理中作證時，或因被告等同時
    在場，故致生壓力進而迴護被告等，或於利害衡量後選擇避
    重就輕答覆，是以，足認其於審理中陳述與偵訊中不符之部
    分，應以其先前於109年6月15日警詢及偵訊中陳述客觀上具
    有較可信之特別情況，且為證明本案犯罪事實存否之必要，
    揆諸上開說明，認證人詹瑜霈於109年6月15日警詢及偵訊時
    之證述，客觀上應具有較可信之特別情況，得作為證據。
(二)按實施搜索或扣押時，發見另案應扣押之物亦得扣押之，分
    別送交該管法院或檢察官，刑事訴訟法第152條定有明文。
    又刑事訴訟法第152條規定之「另案扣押」，係指執法人員
    在合法執行本案搜索、扣押時，發現他案應扣押之物，為掌
    握調查取得證據之先機，而當場及時予以扣押，期有助於該
    他案發現真實，乃規定「實施搜索或扣押時，發見另案應扣
    押之物亦得扣押之」；此等扣押，不須就該他案證據重新聲
    請法官審核、簽發搜索票，性質上屬無票搜索之一種，乃「
    法官保留」原則之例外。然為符合上開保障人民基本權之精
    神，解釋上，所扣押之另案證據，一則必須係於合法搜索過
    程中，毋庸另啟搜索行為，即自然地為執行人員視線所及，
    而一目瞭然即可發現者，英美法謂之為「一目瞭然」法則，
    於未偏離原程序之常軌中併予扣押此等證據，因較諸原搜索
    行為，並未擴大或加深對受搜索人隱私之干預，自可毋庸重
    為司法審查（最高法院110年度台上字第367號刑事判決意旨
    參照）。查被告余仁舜因詐欺案件，而由彰化縣警察局彰化
    分局向本院聲請核發搜索票，經本院於109年6月11日准許並
    核發109年度聲搜字第473號搜索票，搜索票記載有效期間為
    「109年6月15日6時起至109年6月17日20時止」，受搜索人
    為「余仁舜」，搜索處所為「彰化縣○○鄉○○路0段000號（明
    億汽車商行）及前揭受搜索處所及其相連接（通）之附屬建
    物、閣樓、停車場、信箱、鞋櫃或其他儲物空間」，而彰化
    縣警察局員警持搜索票至上址搜索時，於被告余仁舜全程在
    場之情況下，在上址一樓辦公室後方房間電腦桌旁置物櫃查
    扣被告余政勳偽造之「臨000000」號臨時車牌5張、「臨000
    000」號臨時車牌00張等物，有搜索票、搜索扣押筆錄、扣
    押物品目錄表、現場蒐證照片在卷可稽。則上址既為本院核
    發搜索票所准許搜索之範圍，且被告余政勳偽造之臨時車牌
    係於警方實施合法搜索時所發現，依上開說明，自得予以扣
    押作為本案之證據。
(三)本院以下所引用被告以外之人於審判外之言詞或書面陳述，
    除前開業經爭執部分外，檢察官、被告等及辯護人等均同意
    作為證據使用，本院審酌前開證據作成或取得之情況，並無
    非法或不當取證之情事，亦無顯不可信之情況，復經本院於
    審理時依法定程序為合法之調查，故認為適當而均得作為證
    據。
(四)本院以下所引用之非供述證據，均與本件事實具有關聯性，
    又查無事證足認有違背法定程序或經偽造、變造所取得等證
    據排除之情事，復經本院依刑事訴訟法第164條、第165條踐
    行調查程序，均得作為證據。　
貳、實體方面：　　　　
一、訊據被告余仁舜固不否認有更換過甲車及乙車之儀表板，導
    致該等車輛之實際里程數與儀表板上所顯示之里程數不符，
    並於上開時地，以上開價金，分別販賣甲車及乙車予證人鄭
    傑文及何建鑫，且與證人何建鑫簽立之買賣合約書有手寫記
    載「該儀表板故障損壞，舊里程數為25萬多，故更換維修儀
    表板為5萬多」之字句；又明知其係以25萬元之價格，向證
    人黃國海購買乙車，後於108年2月14日，在臺中市北屯區黃
    國海住處，由余仁舜借用其員工宋坤山之名義，簽訂汽車買
    賣合約書，於合約書上填載交易金額為12萬6000元。嗣於10
    8年2月25日在上開住處交車時，再由黃國海填載金額12萬60
    00元之二聯式統一發票交予余仁舜，而顯昇公司因此逃漏營
    業稅額計5905元之事實，然矢口否認有何詐欺取財、行使變
    造私文書及幫助逃漏稅捐之犯行，被告余仁舜辯稱：伊有告
    知鄭傑文實際之汽車里程，也有告知詹瑜霈要跟何建鑫講實
    際之汽車里程，亦無變造何建鑫之汽車買賣合約書云云；辯
    護人等則為被告余仁舜辯稱：余仁舜有告知鄭傑文甲車實際
    之里程，否則合約書上就不會寫「汽車里程無保證」，也有
    跟詹瑜霈說要告知何建鑫實際之汽車里程，余仁舜沒有變造
    何建鑫之合約書；合約書低寫價金，是配合黃國海之要求，
    根本對於余仁舜沒有好處，其沒有幫助逃漏稅捐等語。又被
    告陳叔霙、詹瑜霈固不否認與證人何建鑫簽立之買賣合約書
    有手寫記載「該儀表板故障損壞，舊里程數為25萬多，故更
    換維修儀表板為5萬多」之字句，然矢口否認有何變造私文
    書之犯行，被告陳叔霙辯稱：何建鑫的合約書加註後有讓詹
    瑜霈拿給何建鑫簽名，何建鑫應該都知道加註的部分云云；
    被告詹瑜霈辯稱：伊有告知何建鑫汽車之實際里程，合約書
    加註部分也有讓何建鑫閱覽後簽名云云；辯護人則為被告陳
    叔霙辯稱：詹瑜霈都有告知何建鑫實際之汽車里程，陳叔霙
    在何建鑫合約書上的備註也有經過何建鑫的簽名，並無變造
    合約書等語。另被告余政勳固坦承扣案之蓋有「交通部公路
    總局關防」之「臨000000」臨時車牌共5張為其所影印，再
    以電腦修圖軟體，將上開臨時車牌之號碼改為「臨000000」
    、關防內容字樣以古篆體字改為「政勳的汽車臨時牌」，並
    至上開彩色影印店複印，再裁切成40張紙張之事實，然矢口
    否認有何偽造特種文書及公印文之犯行。被告余政勳辯稱：
    伊沒有偽造臨時車牌，伊發現臨時車牌不能變造，原本想拿
    去燒掉，隔天警察就來搜索云云；又辯護人幫被告余政勳辯
    稱：扣案之「臨000000」並無偽造，扣案之「臨000000」並
    未蓋有「交通部公路總局關防」之印文，非特種文書等語。
    惟查：
(一)犯罪事實一部分：
  1.被告余仁舜明知甲車之里程數已逾17萬公里，於107年6月27
    日(監理檢驗日期)前某日，委託不詳姓名年籍之人換裝上行
    車里程數為7萬5678公里之儀表板，並於107年8月30日，與
    證人鄭傑文簽訂汽車買賣合約書，以65萬5000元販賣予證人
    鄭傑文等情，業據被告余仁舜坦承不諱，核與證人鄭傑文所
    述相符，並有汽車買賣合約書影本、監理服務車輛里程數查
    詢、新領牌照登記書、車輛詳細資料報表、付款明細及乙車
    照片等在卷可稽，是此部分事實，應可認定。
  2.被告余仁舜於販賣甲車予證人鄭傑文時，確未告知汽車之實
    際里程數已逾17萬公里，而使證人鄭傑文陷於錯誤，並給付
    汽車價金予被告余仁舜乙情，業據證人鄭傑文於偵訊及本院
    審理時證述：伊向余仁舜購買甲車時，看到甲車的里程數是
    7萬多公里，余仁舜並未告知伊甲車的儀表板有更換過，也
    未告知甲車的實際里程數已逾17萬公里，是後來伊以手機AP
    P查詢甲車之驗車紀錄，才發現甲車的實際里程數是17萬多
    公里，伊如果知道甲車的里程數已逾17萬公里，伊不會購買
    該車等語（見偵字第5795號卷二第311至313頁；本院卷第31
    0至323頁）。本院審酌證人鄭傑文前後所述均一致，且與被
    告余仁舜無任何仇怨，應無誣陷被告余仁舜之必要，如果真
    知悉實際里程，應不致事後改口，是證人鄭傑文上開證述應
    屬客觀而可採信。至被告余仁舜及其辯護人等雖辯稱：賣車
    時有告知鄭傑文甲車之實際里程數，且合約書上有書寫「汽
    車里程無保證」等語，然此與證人鄭傑文上開所述不符，且
    所謂「汽車里程無保證」應指出賣人在不知道里程數是否正
    確之情形下，對於汽車儀表板上所顯示之里程數真實與否不
    負保證責任，理應不包含出賣人明知汽車實際里程數，卻仍
    不告知買受人，始符合常情，是被告及其辯護人等此部分所
    辯，應不可採。
  3.被告余仁舜既然已更換過甲車儀表板，使得甲車之實際里程
    數與儀表板上顯示之里程數不符，而汽車里程數確實是二手
    車交易上重要之點，被告余仁舜理應告知證人鄭傑文，卻在
    交易過程中始終未告知，顯然係對證人鄭傑文施以詐術，使
    證人鄭傑文陷於錯誤（即以為甲車里程數為儀表版所顯示之
    7萬5678公里），而交付價金予被告，是被告有詐欺取財之
    犯行無誤，洵堪認定，應依法論科。
(二)犯罪事實二部分：
  1.被告余仁舜明知乙車之里程數已逾25萬公里，於108年間某 
    日，委託不詳姓名年籍之人換裝上行車里程數為5萬8000多
    公里之儀表板後，由車行業務人員宋坤山於109年1月7日，
    以臉書刊登販賣乙車之訊息，詹瑜霈並於同年1月9日在上開
    車行，帶證人何建鑫查看乙車，被告余仁舜即與證人何建鑫
    簽訂汽車買賣合約書，以32萬元販賣予證人何建鑫；又買賣
    合約書上確有手寫之「該儀表板故障損壞，舊里程數為25萬
    多，故更換維修儀表板為5萬多」之字句等情，業據被告余
    仁舜供述明確，核與證人宋坤山、詹瑜霈之證述相符，並有
    保養里程照片、維修歷程總表、買賣合約書等附卷可查，是
    此部分事實，應可認定。
  2.被告余仁舜於販賣乙車予證人何建鑫時，確未告知汽車之實
    際里程數已逾25萬公里，而使證人何建鑫陷於錯誤，並給付
    汽車價金予被告余仁舜乙情，業據證人何建鑫於警詢時及偵
    訊時均證述：伊於109年1月7日在明億汽車商行的臉書上看
    到乙車刊登販賣的訊息，伊用臉書訊息向明億汽車商行詢問
    該車輛公里數，對方回覆伊約58,000公里，跟伊接洽的業務
    員是詹瑜霈，後來伊跟余仁舜約定好車價是32萬元，伊有先
    交付訂金5千元，並簽訂買賣合約書，伊簽訂時備註欄沒有
    任何內容，伊簽約時沒有看到合約書上有寫「該儀表板故障
    損壞，舊里程數為25萬多，故更換維修儀表板為5萬多」等
    字，當時詹瑜霈說要交還該合約書副本才能交車，伊就將合
    約書副本交還給詹瑜霈；余仁舜或車行其他人都沒有跟伊說
    乙車實際里程已逾25萬公里，如果有告知伊的話，伊就不會
    購買，後來伊是去順益汽車保養廠檢查時，才得知乙車之實
    際里程數已逾25萬公里，也有打電話跟余仁舜反應此事等語
    （見偵字第5795號卷一第23至31頁、第185至189頁）；復於
    本院審理時證述：余仁舜並未告知伊乙車有更換過儀表板，
    也未告知伊乙車之實際里程數，詹瑜霈說要交還該合約書副
    本才能交車，伊就將合約書副本交還給詹瑜霈，伊後來發現
    里程數不符，就有打電話跟余仁舜反應，至於簽名時合約書
    有無上開手寫備註內容，伊已經忘記了，伊現在的記憶比較
    模糊，在偵訊時記憶較清楚，伊在警詢及偵訊時講的都實在
    ，沒有故意說謊等語（見本院卷第425至443頁）；又證人詹
    瑜霈於109年6月15日警詢時及偵訊中證述：何建鑫因為看到
    宋坤山在臉書上刊登販賣乙車訊息之廣告，所以來現場看車
    ，並由伊接待，當時伊還不清楚乙車有更換過儀表板，所以
    沒有特別告知實際里程數的部分，伊跟何建鑫講的里程數就
    是按照乙車儀表板上顯示之里程數，當天何建鑫跟余仁舜直
    接議價，雙方談妥以32萬元購買該車，但於何建鑫決定購買
    乙車並簽約過1、2天後，余仁舜及陳叔霙告知伊因乙車有更
    換過儀表板，導致實際里程數為20幾萬與現況不符，要伊在
    汽車買賣合約書上第五點及第六點的中間加註「儀表板故障
    損壞，舊里程數為25萬多，故更換維修儀表板為5萬多」等
    字，當時雖然還沒交車，但何建鑫不知道買賣合約書有上開
    備註，在交車之後，陳叔霙又在合約書第十點下方加上：「
    該儀表板故障損壞，舊里程數為25萬多，故更換維修儀表板
    為5萬多」之字句，何建鑫也不知道合約書上有這些備註等
    語（見偵字第5795號卷一第247至252頁、第315至319頁；偵
    字第5795號卷二第5至7頁）；證人宋坤山於偵訊時證述：伊
    在臉書上有跟何建鑫說乙車里程數是5萬8千公里，伊不知道
    乙車實際里程數等語（見偵字第5795號卷一第305至309頁）
    。本院審酌證人何建鑫前後所述大致相同，核與證人詹瑜霈
    及宋坤山上開證述相符，且證人何建鑫、詹瑜霈及宋坤山與
    被告余仁舜無任何仇怨，應無誣陷被告余仁舜之必要，並有
    證人宋坤山與何建鑫對話之臉書訊息附卷可參（見偵字第57
    95號卷一第199至217頁），顯見被告余仁舜並未告知證人宋
    坤山、詹瑜霈及何建鑫乙車實際里程數有變更之情事。又買
    賣合約書之副本雖本應由買受人留存，然參以被告余仁舜與
    其他購車者之買賣合約書，確有多份合約書副本留存於被告
    余仁舜所經營之車行內，此有扣案之買賣合約書5本在卷可
    查，亦與證人何建鑫上開所述相符。另證人何建鑫事後在原
    廠發現乙車實際里程數已逾25萬公里後，即與被告余仁舜聯
    繫里程數不符之事，此為被告余仁舜所不否認，亦有雙方對
    話紀錄可稽（見偵字第5795號卷一第49頁），倘若被告余仁
    舜確有告知證人何建鑫乙車實際之里程數，證人何建鑫在發
    現乙車實際里程數已逾25萬公里，理應不會積極聯繫被告余
    仁舜賠償事宜。況倘若被告余仁舜有告知證人何建鑫乙車之
    實際里程數，又何以要在簽訂買賣合約後，交代被告詹瑜霈
    在該合約書第五點及第六點中間加註「儀表板故障損壞，舊
    里程數為25萬多，故更換維修儀表板為5萬多」等字？在在
    顯示被告余仁舜確實未告知證人何建鑫乙車之實際里程數無
    誤。　 
  3.至被告余仁舜雖辯稱：伊有告知何建鑫實際之汽車里程數，
    也有告知詹瑜霈要跟何建鑫講實際之汽車里程，並無變造何
    建鑫之汽車買賣合約書云云；被告陳叔霙辯稱：何建鑫的合
    約書加註後有讓詹瑜霈拿給何建鑫簽名，何建鑫應該都知道
    加註的部分云云；被告詹瑜霈辯稱：伊有告知何建鑫汽車之
    實際里程，合約書加註部分也有讓何建鑫閱覽後簽名云云；
    辯護人等則為被告余仁舜辯稱：余仁舜有跟詹瑜霈說要告知
    何建鑫實際之汽車里程，余仁舜沒有變造何建鑫之合約書；
    又辯護人為被告陳叔霙辯稱：詹瑜霈都有告知何建鑫實際之
    汽車里程，陳叔霙在何建鑫合約書上的備註也有經過何建鑫
    的簽名，並無變造合約書云云，然與證人何建鑫及詹瑜霈上
    開所述不符，被告及辯護人等此部分辯稱不足採信，業經本
    院論述如上。另證人詹瑜霈雖於109年3月25日警詢時及本院
    審理時證述：伊都有告知何建鑫乙車之實際里程數，買賣合
    約書上面備註之「儀表板故障損壞，舊里程數為25萬多，故
    更換維修儀表板為5萬多」等字，是陳叔霙在何建鑫面前寫
    的，也有經過證人何建鑫簽名確認過云云（見偵字第5795號
    卷一第17至22頁；本院卷第446至456頁），然證人詹瑜霈於
    109年6月15日警詢時證述：伊這次警詢筆錄所述內容與109
    年3月25日所述不同，係因為109年3月25日警詢前，余仁舜
    有告訴伊要如何回答警方之詢問，因為余仁舜告知伊不會有
    事，所以伊才聽從余仁舜的話回答，今日來做筆錄覺得應該
    要照實講，所以兩次筆錄內容才會不同等語（見偵字第5795
    號卷一第251頁），復於同日偵訊時證述：以109年6月15日
    警詢證述為主等語（見同上卷第315頁）。本院認被告余仁
    舜既於證人詹瑜霈109年3月25日第一次警詢前干擾其證述，
    其於109年3月25日第一次警詢時作出對被告余仁舜及陳淑霙
    有利之證述即不可採信，且證人詹瑜霈於本院審理時，亦可
    能再次迫於被告余仁舜或陳叔霙之壓力，再次翻供，而作出
    對被告余仁舜及陳淑霙有利之證述，故證人詹瑜霈於本院審
    理時之證述，亦難作為有利於被告余仁舜及陳叔霙之證據。
  4.被告余仁舜既然已更換過乙車儀表板，使得乙車之實際里程
    數與儀表板上顯示之里程數不符，而汽車里程數確實是二手
    車交易上重要之資訊，被告余仁舜理應告知證人何建鑫，卻
    在交易過程中始終未告知，且在證人何建鑫詢問車輛里程數
    時，透過證人宋坤山告知不實之里程數，顯然係對證人何建
    鑫施以詐術，使證人何建鑫陷於錯誤（即誤以為乙車里程數
    為儀表板所顯示之5萬8026公里），而交付價金予被告余仁
    舜。又被告余仁舜、陳叔霙及詹瑜霈於與證人何建鑫簽立買
    賣合約書後，變造該買賣合約書，被告余仁舜並於警詢時行
    使該變造之買賣合約書，足以認定被告余仁舜有詐欺取財及
    行使變造私文書之犯行，以及被告陳叔霙及詹瑜霈有變造私
    文書之犯行無誤。是其等犯行，洵堪認定，均應依法論科。
(三)犯罪事實三部分：　 
  1.被告余仁舜知悉其係以25萬元之價格，向證人黃國海購買乙
    車，後於108年2月14日，在臺中市北屯區黃國海住處，由被
    告余仁舜借用其員工宋坤山之名義，簽訂汽車買賣合約書，
    於合約書上填載交易金額為12萬6000元。嗣於108年2月25日
    在上開住處交車時，再由黃國海填載金額12萬6000元之二聯
    式統一發票交予余仁舜，而顯昇公司因此逃漏營業稅額計59
    05元等情，業據被告余仁舜坦承不諱，且與證人黃國海於偵
    訊及本院審理時證述相符，並有汽車買賣合約書、財政部中
    區國稅局營業稅違章核定稅額繳款書、財政部中區國稅局彰
    化分局109年6月29日函、顯昇公司分類帳等在卷可稽（見偵
    字第5795號卷一第107頁；偵字第5795號卷二第27、365、36
    7頁），是此部分事實，應可認定。
  2.辯護人雖為被告余仁舜辯護稱：合約書低寫價金，是配合黃
    國海之要求，根本對於余仁舜沒有好處，其沒有幫助逃漏稅
    等語，然本件買賣合約書填載較實際買賣價金低之金額，係
    經過被告余仁舜與證人黃國海磋商而來，即若非被告余仁舜
    同意記載不實之買賣價金在買賣合約書上，證人黃國海亦難
    以遂行其逃漏稅之行為，而被告余仁舜身為商行負責人，理
    應知悉證人黃國海低報買賣價金之目的就是為了要逃漏稅，
    是被告余仁舜顯有幫助證人黃國海之公司逃漏稅捐之犯意，
    且為幫助逃漏稅之行為（同意記載較實際買受金額低之價金
    ），核已構成幫助逃漏稅捐之犯行無誤，此與被告余仁舜是
    否因而受有實際之利益無涉，是辯護人此部分所辯，顯有誤
    會。
  3.綜上所述，被告余仁舜幫助逃漏稅捐之犯行，洵堪認定，  
    應依法論科。　 
(四)犯罪事實四部分：　 
  1.扣案之蓋有「交通部公路總局關防」公印之「臨000000」臨
    時車牌共5張為被告余政勳所影印，再以電腦修圖軟體，將
    上開臨時車牌之號碼改為「臨000000」、關防內容字樣以古
    篆體字改為「政勳的汽車臨時牌」，並至上開彩色影印店複
    印，再裁切成40張之事實，業據被告余政勳坦承不諱，並有
    本院勘驗筆錄可參（見本院卷第464頁），且有蓋「交通部
    公路總局關防」公印之「臨000000」臨時車牌共5張及印有
    「政勳的汽車臨時牌」之「臨000000」共40張扣案可佐。是
    此部分事實，應可認定。
  2.被告余政勳雖辯稱：伊沒有偽造臨時車牌，伊發現臨時車牌
    不能變造，原本想拿去燒掉，隔天警察就來搜索云云；又辯
    護人幫被告余政勳辯稱：扣案之「臨000000」並無偽造，又
    「臨000000」並未蓋有「交通部公路總局關防」之印文，非
    特種文書等語，然按車輛牌照（包括汽車車牌、汽車行車執
    照），均為公路監理機關所發給，依道路交通安全規則第8 
    條之規定，為行車之許可憑證，自屬於刑法第212條特許證
    之一種（最高法院90年度台上字第119號判決意旨參照）。
    又偽造特種文書，其方法並無限制，以影印之方式亦屬偽造
    文書之方法（最高法院96年度台上字第2917號判決、96年度
    台上字第6098號判決參照）。是扣案之蓋有「交通部公路總
    局關防」公印之「臨000000」臨時車牌5張，既為被告余政
    勳持原監理機關核發之臨時車牌影印而來，且依上所述，臨
    時車牌應屬特種文書，而「交通部公路總局關防」確屬公印
    文，則被告余政勳顯有偽造特種文書及公印文之犯行無誤。
  3.按是否構成偽造特種文書，不以是否蓋有正確之政府機關印
    文為要件，而係以社會上一般人是否無法辨識而有誤信其為
    真正之危險為判斷，亦即將臨時車牌裝載在車上時，是否使
    一般用路人有誤信該等車牌是被監理機關允許使用之危險。
    查扣案之印有「政勳的汽車臨時牌」之「臨000000」共40張
    ，該等外觀與監理機關所發之臨時車牌並無二致，雖然其上
    未蓋有交通部公路總局之印文，但若非仔細端詳，實在難以
    看出該印文已遭被告余政勳更改為「政勳的汽車臨時牌」，
    是已有使社會上一般人無法辨識而有誤信其為真正之危險，
    仍應屬偽造之特種文書甚明。是被告及辯護人上開所辯，應
    不可採。
　4.綜上，被告余政勳偽造公印文及偽造特種文書之犯行，洵堪
    認定，應依法論科。
二、論罪科刑部分：
(一)核被告余仁舜就犯罪事實一所為，係犯刑法第339條第1項之
    詐欺取財罪；就犯罪事實二所為，係犯刑法第339條第1項之
    詐欺取財罪及第210條、第216條之行使變造私文書罪；就犯
    罪事實三所為，係犯稅捐稽徵法第43條第1項之幫助納稅義
    務人逃漏稅捐罪。又被告余仁舜利用不知情之宋坤山、詹瑜
    霈為犯罪事實二詐欺取財之犯行，為詐欺取財之間接正犯。
    再被告余仁舜變造私文書之低度行為，為其行使之高度行為
    所吸收，不另論罪。 
(二)核被告陳叔霙及詹瑜霈就犯罪事實二所為，均係犯刑法第21
    0條之變造私文書罪。另被告余仁舜、陳叔霙先於簽約後，
    指示被告詹瑜霈變造合約書第五點下方之字句，再於交車後
    ，由被告陳叔霙變造變造合約書第十點下方之字句，其等係
    基於相同犯意，於密接之時間內為之，依一般社會健全觀念
    ，在時間差距上，難以強行分開，在刑法之評價上，應視為
    數個舉動之接續實施，成立接續犯。　
(三)按偽造國民身分證並偽造內政部公印加蓋其上者，依司法院
    院解字第3020號解釋及司法院大法官會議釋字第82號解釋，
    應成立刑法第212條及第218條第1項之罪，並依同法第55條
    從一重處斷。乃原判決竟謂偽造公印、公印文，係偽造特種
    文書之階段行為，而被吸收云云，尤屬於法有違（最高法院
    81年度台上字第1226號判決意旨參照）。又刑法上所稱之公
    印，係指表示公署或公務員資格之印信而言。再關防為印信
    之種類，印信條例第2條第3款定有明文。查扣案之「臨0000
    00」臨時車牌上印有「交通部公路總局關防」，用以表示交
    通部公路總局之印信，自屬公印文無誤。是核被告余政勳就
    犯罪事實四所為，係犯刑法第212條之偽造特種文書及第218
    條之偽造公印文罪。再被告余政勳偽造臨時車牌共45張之行
    為，係基於相同犯意，於密接之時間內為之，依一般社會健
    全觀念，在時間差距上，難以強行分開，在刑法之評價上，
    應視為數個舉動之接續實施，成立接續犯。又被告余政勳以
    一行為觸犯上開二罪名，依上開說明，為想像競合犯，應依
    刑法第55條前段規定，從一重之偽造公印文罪處斷。至起訴
    書雖漏未論列刑法第218條之偽造公印文罪，然因此與偽造
    特種文書罪具有想像競合之裁判上一罪關係，為起訴效力所
    及，本院自得併予審究，且經本院當庭告知被告余政勳此部
    分罪名，對於被告余政勳之防禦權並無妨礙，附此敘明。　
     
(四)被告余仁舜與被告陳叔霙、詹瑜霈就犯罪事實二變造私文書
    之犯行，有犯意聯絡及行為分擔，應論以共同正犯。
(五)被告余仁舜所犯之2次詐欺取財罪、行使變造私文書罪及幫
    助逃漏稅捐罪之犯行，犯意各別，行為互殊，應予分論併罰
    。
(六)爰審酌被告余仁舜從事中古車買賣，應本於誠信維護商譽及
    保護消費者權益，且深知里程數為二手車買賣重要之交易資
    訊，在車輛已因更換儀表板而變動里程數之情形下，應告知
    消費者此項重要資訊，竟仍藉機抬高賣價，使證人鄭傑文及
    何建鑫誤信甲車、乙車儀表板上顯示之較低里程數為真，因
    而交付價金予被告余仁舜。又被告余仁舜、陳叔霙及詹瑜霈
    為拖免責任，竟變造買賣合約書，且由被告余仁舜於警詢時
    行使之，非但侵害證人鄭傑文及何建鑫財產權，傷害其等信
    任感，更嚴重破壞中古車買賣之市場交易秩序，實應加以非
    難。另被告余仁舜明知向證人黃國海購買乙車之車價為25萬
    元，竟為幫助由證人黃國海擔任負責人之顯昇公司逃漏稅捐
    ，而同意在買賣合約書上記載車價為12萬6000元，使顯昇公
    司因而逃漏稅捐，實屬不該。此外，被告余政勳明知臨時車
    牌為監理機關所核發，且其上蓋有「交通部公路總局關防」
    之公印文，不得加以偽造，竟仍為上開偽造行為，亦應予以
    非難。再衡酌被告四人犯後均矢口否認犯行，更積極為不實
    陳述，態度不佳，然已與證人鄭傑文、何建鑫和解，賠償其
    等損害，此有協議書2紙可稽（見本院卷第149、491頁）。
    兼衡被告余仁舜前有與本案相類似之詐欺案件之素行；被告
    陳叔霙、詹瑜霈及余政勳前無犯罪前科之素行、其等犯罪之
    動機、手段、所獲利益、造成之損害、生活狀況及智識程度
    等一切情狀，分別量處如主文所示之刑，另就被告余仁舜定
    其應執行之刑，且諭知易科罰金及易服勞役之折算標準，以
    示懲儆。
三、沒收部分：
(一)扣案之買賣合約書（證人何建鑫部分），為被告余仁舜、陳
    叔霙及詹瑜霈所變造；扣案之「臨000000」及「臨000000」
    臨時車牌共45張，為被告余政勳所偽造，均係其等所有，且
    供本案犯罪所用之物，爰依刑法第38條第2項規定，在其等
    犯行項下宣告沒收。至扣案之「臨000000」臨時車牌上印有
    「交通部公路總局關防」之公印文，已因該等臨時車牌之沒
    收而包括在內，均不為重複沒收之諭知。
(二)被告余仁舜於本案詐得之款項共97萬5000元，為其犯罪所得
    ，且未扣案，惟被告余仁舜就本案犯行，已分別與證人鄭傑
    文、何建鑫達成和解，並已分別給付賠償金額50萬、10萬元
    完畢，就被告余仁舜已給付之賠償金額部分，與實際上返還
    犯罪所得無異，依刑法第38條之1第5項規定，爰不予宣告沒
    收及追徵。另就被告余仁舜剩餘之犯罪所得共37萬5000元，
    業經證人鄭傑文及何建鑫拋棄民事賠償責任，且本院考量甲
    車及乙車分別經證人鄭傑文、何建鑫駕駛一段時間，該等時
    間之使用車輛費用本應各由其等負擔，是被告余仁舜雖未全
    額賠償，尚屬合理，若就此部分再宣告沒收或追徵，即有過
    苛之虞，爰依刑法第38條之2第2項之規定，不予沒收及追徵
    。
(三)扣案之4000元，為被告詹瑜霈之犯罪所得，應依刑法第38條
    之1第1項前段沒收。　
(四)至其餘扣案之物品，或為證物，或尚無證據足以證明與本案
    有關，爰不予宣告沒收。　
乙、不另為無罪諭知部分：
壹、公訴意旨略以：被告余仁舜與黃國海共同基於填製不實會計
    憑證之犯意聯絡，於108年2月14日，在臺中市北屯區黃國海
    住處，由被告余仁舜借用其員工宋坤山之名義，兩人簽訂汽
    車買賣合約書，於合約書上填載虛偽不實之交易金額為12萬
    6000元。嗣於108年2月25日在上開住處交車時，再由黃國海
    填載不實金額12萬6000元之二聯式統一發票交予被告余仁舜
    。因認被告余仁舜此部分犯行，涉犯商業會計法第71條第1
    款之填製不實會計憑證罪嫌等語。
貳、按單純將他人交付之不實發票充作進項憑證，而無進而憑之
    記入帳冊或逃漏稅捐之行為者，因取得不實發票之人與開立
    並交付不實發票之人係立於對向犯之地位，自無與該開立並
    交付不實發票之人成立商業會計法第71條第1款犯罪之共同
    正犯之餘地。查被告余仁舜僅單純收受不實之統一發票，而
    幫助顯昇公司逃漏稅捐，並無將該不實發票充作進項憑證而
    記入帳冊或逃漏稅捐，且被告余仁舜對證人黃國海要如何開
    立不實統一發票不具有犯罪支配地位，自屬不能證明被告余
    仁舜此部分犯罪，本應就此部分為被告余仁舜無罪之判決，
    惟檢察官認此部分與經認定有罪之幫助逃漏稅捐罪部分具有
    想像競合犯之裁判上一罪關係，爰不另為無罪之諭知。　　
丙、無罪部分：
壹、公訴意旨略以：被告余仁舜於107年9月5日取得上揭鄭傑文
    之舊車車牌號碼0000-00號自用小客車(廠牌型號：NISSAN T
    IIDA，實際里程為24萬多公里，嗣更換牌照為000-0000號)
    後，復基於意圖為自己不法所有之詐欺犯意，於不詳時間、
    地點，換裝上行車里程數為9萬餘公里之儀表板後，並由有
    犯意聯絡之被告余政勳著手利用8891中古車網以金額26萬80
    00元、行駛里程10萬公里、保證實車實價，刊登不實之銷售
    廣告。嗣王婕羽經友人介紹，於109年3月22日，在上開車行
    ，由被告余政勳帶同王婕羽及其母莊家蓁查看車輛，被告余
    政勳並佯稱該車里程數為9萬多公里、買到賺到等語，致王
    婕羽陷於錯誤，誤信前揭車輛之行車里程數即9萬多公里，
    並於109年3月22日，與被告余政勳簽訂汽車買賣合約書，願
    以原價24萬元、全額車貸26萬元之方式購買(該筆款項由和
    潤企業股份有限公司於109年3月25日撥付予被告余仁舜)。
    嗣於109年3月29日，王婕羽前往上開車行辦理交車時，被告
    余仁舜、余政勳仍未確實告知該車更換儀表板及實際里程數
    。另被告陳叔霙與余政勳共同基於變造私文書之犯意聯絡，
    於109年3月25日已辦理車貸後至109年3月29日間某日，在上
    開車行內，由被告陳叔霙在被告余政勳取回之合約書第十點
    下方、王婕羽本人之簽名欄位前空白處，經被告余政勳口述
    而擅自填上：「PS汽車里程數不負瑕疵擔保責任。現況交車
    ，付清車款。因儀表板損壞原里程20多萬故更換維修儀表板
    目前9萬多」之字句，藉此表示王婕羽已合意書立該項契約
    條款及簽名時已知悉實際里程數，足以生損害於王婕羽。因
    認被告余仁舜及余政勳係犯刑法第339條第1項之詐欺取財罪
    嫌；被告陳叔霙及余政勳係犯刑法第210條之變造私文書罪
    嫌等語。
貳、按犯罪事實應依證據認定之，無證據不得認定犯罪事實；不
    能證明被告犯罪者，應諭知無罪之判決，刑事訴訟法第154
    條第2項、第301條第1項，分別定有明文。又認定犯罪事實
    所憑之證據，雖不以直接證據為限，間接證據亦包括在內，
    然而無論直接證據或間接證據，其為訴訟上之證明，須於通
    常一般之人均不致有所懷疑，而得確信其為真實之程度者，
    始得據為有罪之認定，倘其證明尚未達到此一程度，而有合
    理之懷疑存在，而無從使事實審法院得有罪之確信時，即應
    由法院為諭知被告無罪之判決（最高法院76年度台上字第49
    86號判決參照）。再刑事訴訟法第161條第1項規定：檢察官
    就被告犯罪事實，應負舉證責任，並指出證明之方法。因此
    ，檢察官對於起訴之犯罪事實，應負提出證據及說服之實質
    舉證責任。倘其所提出之證據，不足為被告有罪之積極證明
    ，或其指出證明之方法，無從說服法院以形成被告有罪之心
    證，基於無罪推定之原則，自應為被告無罪判決之諭知（最
    高法院92年度台上字第128號判決參照）。　
參、經查：證人王婕羽雖於警詢時及偵訊時證述：買車時，余仁
    舜和余政勳都沒有跟伊說過有更換過儀表板和正確里程數為
    何，簽立買賣合約書時，上面並沒有記載有調過里程數之字
    句等語，然證人王婕羽於本院審理時證述：汽車買賣合約書
    上面的簽名都是伊所簽，伊當時沒有注意看合約書內容，在
    交車前，伊也有簽立車輛里程變更告知書等語（見本院卷第
    336至341頁），再參以證人王婕羽於109年3月23日所簽立車
    輛里程變更告知書上，確有記載該車原始里程數為21萬多公
    里，且因更換儀表板，現里程數為9萬1706公里，並有證人
    王婕羽之簽名乙節，有車輛里程變更告知書影本1紙附卷可
    稽（見偵字第5795號卷二第371頁），顯見被告余仁舜及余
    政勳於交車之前應有以書面告知證人王婕羽其所購買之車輛
    儀表板有更換過及里程數有變更之情事，是被告余仁舜及余
    政勳尚無對證人王婕羽施以詐術之情事。另證人王婕羽在簽
    立買賣合約書時，既無仔細觀看合約書內容，則被告陳叔霙
    及余政勳是否有公訴意旨所指變造私文書乙情，尚有疑義。
    況被告余仁舜及余政勳既然有以書面告知證人王婕羽汽車實
    際里程數，則被告陳叔霙及余政勳是否有必要變造私文書，
    亦有疑義。
肆、綜上所述，本件檢察官所提出之證據，尚不足以讓本院形成
    被告余仁舜、陳叔霙及余政勳此部分有罪之心證，揆諸前開
    法條及判例意旨說明，應諭知被告余仁舜、陳叔霙及余政勳
    無罪之判決。 　　　
丁、依職權告發偽證罪部分：
    證人詹瑜霈於110年11月18日，在本院第15法庭，對本案有
    重要關係之事項，經合法具結後故意為不實之證述，與109
    年6月15日警偵訊及翌日偵訊中所述情節迥異，涉有刑法第1
    68條之偽證罪嫌，爰依刑事訴訟法第241條規定，依法告發
    。 　　
據上論斷，應依刑事訴訟法第299條第1項前段、第301條第1項，
判決如主文。
本案經檢察官蕭有宏偵查起訴、由檢察官吳宗穎、何金陞到庭執
行職務。　　　　
中　　華　　民　　國　　110 　年　　12　　月　　16 　 日
                  刑事第八庭    審判長法官  梁義順
                                法      官  徐啓惟
                                法      官  陳彥志
以上正本證明與原本無異。
如不服本判決應於收受判決後20日內向本院提出上訴書狀，並應
敘述具體理由；其未敘述上訴理由者，應於上訴期間屆滿後20日
內向本院補提理由書（均須按他造當事人之人數附繕本）「切勿
逕送上級法院」。
告訴人或被害人對於判決如有不服具備理由請求檢察官上訴者，
其上訴期間之計算係以檢察官收受判決正本之日期為準。
中　　華　　民　　國　　110 　年　　12　　月　　16 　 日
                                書  記  官  于淑真
附錄本案論罪科刑法條：
中華民國刑法第339條第1項
（普通詐欺罪）
意圖為自己或第三人不法之所有，以詐術使人將本人或第三人之
物交付者，處5年以下有期徒刑、拘役或科或併科50萬元以下罰
金。
中華民國刑法第212條
偽造、變造護照、旅券、免許證、特許證及關於品行、能力、服
務或其他相類之證書、介紹書，足以生損害於公眾或他人者，處
1年以下有期徒刑、拘役或9千元以下罰金。
中華民國刑法第216條
（行使偽造變造或登載不實之文書罪）
行使第210條至第215條之文書者，依偽造、變造文書或登載不實
事項或使登載不實事項之規定處斷。
中華民國刑法第218條
（偽造盜用公印或公印文罪）
偽造公印或公印文者，處5年以下有期徒刑。
盜用公印或公印文足以生損害於公眾或他人者，亦同。
稅捐稽徵法第43條第1項
（教唆或幫助逃漏稅捐之處罰）
教唆或幫助犯第41條或第42條之罪者，處3年以下有期徒刑、拘
役或科新臺幣6萬元以下罰金。
附表：
編號 犯罪事實 主文欄  1 犯罪事實一 余仁舜犯詐欺取財罪，處有期徒刑伍月，併科罰金新臺幣伍萬元，有期徒刑如易科罰金，罰金如易服勞役，均以新臺幣壹仟元折算壹日。  2 犯罪事實二 余仁舜犯詐欺取財罪，處有期徒刑陸月，併科罰金新臺幣玖萬元，有期徒刑如易科罰金，罰金如易服勞役，均以新臺幣壹仟元折算壹日；又犯行使變造私文書罪，處有期徒刑肆月，如易科罰金，以新臺幣壹仟元折算壹日。扣案之變造買賣合約書壹紙（買方何建鑫）沒收。  3 犯罪事實三 余仁舜犯稅捐稽徵法第四十三條第一項之幫助逃漏稅捐罪，處拘役參拾日，如易科罰金，以新臺幣壹仟元折算壹日。